{"present": {"1 Singular": {"Affirmative": "l\u00e9ir\u00edm", "Question": "an l\u00e9ir\u00edm?", "Negative": "n\u00ed l\u00e9ir\u00edm"}, "2 Singular": {"Affirmative": "l\u00e9ir\u00edonn t\u00fa", "Question": "an l\u00e9ir\u00edonn t\u00fa?", "Negative": "n\u00ed l\u00e9ir\u00edonn t\u00fa"}, "3 Singular": {"Male": {"Affirmative": "l\u00e9ir\u00edonn s\u00e9", "Question": "an l\u00e9ir\u00edonn s\u00e9?", "Negative": "n\u00ed l\u00e9ir\u00edonn s\u00e9"}, "Female": {"Affirmative": "l\u00e9ir\u00edonn s\u00ed", "Question": "an l\u00e9ir\u00edonn s\u00ed?", "Negative": "n\u00ed l\u00e9ir\u00edonn s\u00ed"}}, "1 Plural": {"Compressed": {"Affirmative": "l\u00e9ir\u00edmid", "Question": "an l\u00e9ir\u00edmid?", "Negative": "n\u00ed l\u00e9ir\u00edmid"}, "Extended": {"Affirmative": "l\u00e9ir\u00edonn muid", "Question": "an l\u00e9ir\u00edonn muid?", "Negative": "n\u00ed l\u00e9ir\u00edonn muid"}}, "2 Plural": {"Affirmative": "l\u00e9ir\u00edonn sibh", "Question": "an l\u00e9ir\u00edonn sibh?", "Negative": "n\u00ed l\u00e9ir\u00edonn sibh"}, "3 Plural": {"Affirmative": "l\u00e9ir\u00edonn siad", "Question": "an l\u00e9ir\u00edonn siad?", "Negative": "n\u00ed l\u00e9ir\u00edonn siad"}, "Passive": {"Affirmative": "l\u00e9ir\u00edtear", "Question": "an l\u00e9ir\u00edtear?", "Negative": "n\u00ed l\u00e9ir\u00edtear"}}, "future": {"1 Singular": {"Affirmative": "l\u00e9ireoidh m\u00e9", "Question": "an l\u00e9ireoidh m\u00e9?", "Negative": "n\u00ed l\u00e9ireoidh m\u00e9"}, "2 Singular": {"Affirmative": "l\u00e9ireoidh t\u00fa", "Question": "an l\u00e9ireoidh t\u00fa?", "Negative": "n\u00ed l\u00e9ireoidh t\u00fa"}, "3 Singular": {"Male": {"Affirmative": "l\u00e9ireoidh s\u00e9", "Question": "an l\u00e9ireoidh s\u00e9?", "Negative": "n\u00ed l\u00e9ireoidh s\u00e9"}, "Female": {"Affirmative": "l\u00e9ireoidh s\u00ed", "Question": "an l\u00e9ireoidh s\u00ed?", "Negative": "n\u00ed l\u00e9ireoidh s\u00ed"}}, "1 Plural": {"Compressed": {"Affirmative": "l\u00e9ireoimid", "Question": "an l\u00e9ireoimid?", "Negative": "n\u00ed l\u00e9ireoimid"}, "Extended": {"Affirmative": "l\u00e9ireoidh muid", "Question": "an l\u00e9ireoidh muid?", "Negative": "n\u00ed l\u00e9ireoidh muid"}}, "2 Plural": {"Affirmative": "l\u00e9ireoidh sibh", "Question": "an l\u00e9ireoidh sibh?", "Negative": "n\u00ed l\u00e9ireoidh sibh"}, "3 Plural": {"Affirmative": "l\u00e9ireoidh siad", "Question": "an l\u00e9ireoidh siad?", "Negative": "n\u00ed l\u00e9ireoidh siad"}, "Passive": {"Affirmative": "l\u00e9ireofar", "Question": "an l\u00e9ireofar?", "Negative": "n\u00ed l\u00e9ireofar"}}, "past": {"1 Singular": {"Affirmative": "l\u00e9irigh m\u00e9", "Question": "ar l\u00e9irigh m\u00e9?", "Negative": "n\u00edor l\u00e9irigh m\u00e9"}, "2 Singular": {"Affirmative": "l\u00e9irigh t\u00fa", "Question": "ar l\u00e9irigh t\u00fa?", "Negative": "n\u00edor l\u00e9irigh t\u00fa"}, "3 Singular": {"Male": {"Affirmative": "l\u00e9irigh s\u00e9", "Question": "ar l\u00e9irigh s\u00e9?", "Negative": "n\u00edor l\u00e9irigh s\u00e9"}, "Female": {"Affirmative": "l\u00e9irigh s\u00ed", "Question": "ar l\u00e9irigh s\u00ed?", "Negative": "n\u00edor l\u00e9irigh s\u00ed"}}, "1 Plural": {"Compressed": {"Affirmative": "l\u00e9ir\u00edomar", "Question": "ar l\u00e9ir\u00edomar?", "Negative": "n\u00edor l\u00e9ir\u00edomar"}, "Extended": {"Affirmative": "l\u00e9irigh muid", "Question": "ar l\u00e9irigh muid?", "Negative": "n\u00edor l\u00e9irigh muid"}}, "2 Plural": {"Affirmative": "l\u00e9irigh sibh", "Question": "ar l\u00e9irigh sibh?", "Negative": "n\u00edor l\u00e9irigh sibh"}, "3 Plural": {"Compressed": {"Affirmative": "l\u00e9irigh siad", "Question": "ar l\u00e9irigh siad?", "Negative": "n\u00edor l\u00e9irigh siad"}, "Extended": {"Affirmative": "l\u00e9ir\u00edodar", "Question": "ar l\u00e9ir\u00edodar?", "Negative": "n\u00edor l\u00e9ir\u00edodar"}}, "Passive": {"Affirmative": "l\u00e9ir\u00edodh", "Question": "ar l\u00e9ir\u00edodh?", "Negative": "n\u00edor l\u00e9ir\u00edodh"}}, "condi": {"1 Singular": {"Affirmative": "l\u00e9ireoinn", "Question": "an l\u00e9ireoinn?", "Negative": "n\u00ed l\u00e9ireoinn"}, "2 Singular": {"Affirmative": "l\u00e9ireof\u00e1", "Question": "an l\u00e9ireof\u00e1?", "Negative": "n\u00ed l\u00e9ireof\u00e1"}, "3 Singular": {"Male": {"Affirmative": "l\u00e9ireodh s\u00e9", "Question": "an l\u00e9ireodh s\u00e9?", "Negative": "n\u00ed l\u00e9ireodh s\u00e9"}, "Female": {"Affirmative": "l\u00e9ireodh s\u00ed", "Question": "an l\u00e9ireodh s\u00ed?", "Negative": "n\u00ed l\u00e9ireodh s\u00ed"}}, "1 Plural": {"Compressed": {"Affirmative": "l\u00e9ireoimis", "Question": "an l\u00e9ireoimis?", "Negative": "n\u00ed l\u00e9ireoimis"}, "Extended": {"Affirmative": "l\u00e9ireodh muid", "Question": "an l\u00e9ireodh muid?", "Negative": "n\u00ed l\u00e9ireodh muid"}}, "2 Plural": {"Affirmative": "l\u00e9ireodh sibh", "Question": "an l\u00e9ireodh sibh?", "Negative": "n\u00ed l\u00e9ireodh sibh"}, "3 Plural": {"Compressed": {"Affirmative": "l\u00e9ireoid\u00eds", "Question": "an l\u00e9ireoid\u00eds?", "Negative": "n\u00ed l\u00e9ireoid\u00eds"}, "Extended": {"Affirmative": "l\u00e9ireodh siad", "Question": "an l\u00e9ireodh siad?", "Negative": "n\u00ed l\u00e9ireodh siad"}}, "Passive": {"Affirmative": "l\u00e9ireofa\u00ed", "Question": "an l\u00e9ireofa\u00ed?", "Negative": "n\u00ed l\u00e9ireofa\u00ed"}}, "imper": {"1 Singular": {"Affirmative": "l\u00e9ir\u00edm!", "Negative": "n\u00e1 l\u00e9ir\u00edm!"}, "2 Singular": {"Affirmative": "l\u00e9irigh!", "Negative": "n\u00e1 l\u00e9irigh!"}, "3 Singular": {"Male": {"Affirmative": "l\u00e9ir\u00edodh s\u00e9!", "Negative": "n\u00e1 l\u00e9ir\u00edodh s\u00e9!"}, "Female": {"Affirmative": "l\u00e9ir\u00edodh s\u00ed!", "Negative": "n\u00e1 l\u00e9ir\u00edodh s\u00ed!"}}, "1 Plural": {"Compressed": {"Affirmative": "l\u00e9ir\u00edmis!", "Negative": "n\u00e1 l\u00e9ir\u00edmis!"}, "Extended": {"Affirmative": "l\u00e9ir\u00edodh muid!", "Negative": "n\u00e1 l\u00e9ir\u00edodh muid!"}}, "2 Plural": {"Affirmative": "l\u00e9ir\u00edg\u00ed!", "Negative": "n\u00e1 l\u00e9ir\u00edg\u00ed!"}, "3 Plural": {"Compressed": {"Affirmative": "l\u00e9ir\u00edd\u00eds!", "Negative": "n\u00e1 l\u00e9ir\u00edd\u00eds!"}, "Extended": {"Affirmative": "l\u00e9ir\u00edodh siad!", "Negative": "n\u00e1 l\u00e9ir\u00edodh siad!"}}, "Passive": {"Affirmative": "l\u00e9ir\u00edtear!", "Negative": "n\u00e1 l\u00e9ir\u00edtear!"}}, "pastConti": {"1 Singular": {"Affirmative": "l\u00e9ir\u00ednn", "Question": "an l\u00e9ir\u00ednn?", "Negative": "n\u00ed l\u00e9ir\u00ednn"}, "2 Singular": {"Affirmative": "l\u00e9ir\u00edte\u00e1", "Question": "an l\u00e9ir\u00edte\u00e1?", "Negative": "n\u00ed l\u00e9ir\u00edte\u00e1"}, "3 Singular": {"Male": {"Affirmative": "l\u00e9ir\u00edodh s\u00e9", "Question": "an l\u00e9ir\u00edodh s\u00e9?", "Negative": "n\u00ed l\u00e9ir\u00edodh s\u00e9"}, "Female": {"Affirmative": "l\u00e9ir\u00edodh s\u00ed", "Question": "an l\u00e9ir\u00edodh s\u00ed?", "Negative": "n\u00ed l\u00e9ir\u00edodh s\u00ed"}}, "1 Plural": {"Compressed": {"Affirmative": "l\u00e9ir\u00edmis", "Question": "an l\u00e9ir\u00edmis?", "Negative": "n\u00ed l\u00e9ir\u00edmis"}, "Extended": {"Affirmative": "l\u00e9ir\u00edodh muid", "Question": "an l\u00e9ir\u00edodh muid?", "Negative": "n\u00ed l\u00e9ir\u00edodh muid"}}, "2 Plural": {"Affirmative": "l\u00e9ir\u00edodh sibh", "Question": "an l\u00e9ir\u00edodh sibh?", "Negative": "n\u00ed l\u00e9ir\u00edodh sibh"}, "3 Plural": {"Compressed": {"Affirmative": "l\u00e9ir\u00edd\u00eds", "Question": "an l\u00e9ir\u00edd\u00eds?", "Negative": "n\u00ed l\u00e9ir\u00edd\u00eds"}, "Extended": {"Affirmative": "l\u00e9ir\u00edodh siad", "Question": "an l\u00e9ir\u00edodh siad?", "Negative": "n\u00ed l\u00e9ir\u00edodh siad"}}, "Passive": {"Affirmative": "l\u00e9ir\u00edt\u00ed", "Question": "an l\u00e9ir\u00edt\u00ed?", "Negative": "n\u00ed l\u00e9ir\u00edt\u00ed"}}, "subj": {"1 Singular": {"Affirmative": "go l\u00e9ir\u00ed m\u00e9", "Negative": "n\u00e1r l\u00e9ir\u00ed m\u00e9"}, "2 Singular": {"Affirmative": "go l\u00e9ir\u00ed t\u00fa", "Negative": "n\u00e1r l\u00e9ir\u00ed t\u00fa"}, "3 Singular": {"Male": {"Affirmative": "go l\u00e9ir\u00ed s\u00e9", "Negative": "n\u00e1r l\u00e9ir\u00ed s\u00e9"}, "Female": {"Affirmative": "go l\u00e9ir\u00ed s\u00ed", "Negative": "n\u00e1r l\u00e9ir\u00ed s\u00ed"}}, "1 Plural": {"Compressed": {"Affirmative": "go l\u00e9ir\u00edmid", "Negative": "n\u00e1r l\u00e9ir\u00edmid"}, "Extended": {"Affirmative": "go l\u00e9ir\u00ed muid", "Negative": "n\u00e1r l\u00e9ir\u00ed muid"}}, "2 Plural": {"Affirmative": "go l\u00e9ir\u00ed sibh", "Negative": "n\u00e1r l\u00e9ir\u00ed sibh"}, "3 Plural": {"Affirmative": "go l\u00e9ir\u00ed siad", "Negative": "n\u00e1r l\u00e9ir\u00ed siad"}, "Passive": {"Affirmative": "go l\u00e9ir\u00edtear", "Negative": "n\u00e1r l\u00e9ir\u00edtear"}}, "verbal noun": "l\u00e9iri\u00fa", "verbal adjective": "l\u00e9irithe"}